【裁判字號】    89,自更,4
【裁判日期】    890609
【裁判案由】    背信等
【裁判全文】
臺灣高雄地方法院刑事判決                            八十九年度自更字第四號
    自  訴  人  甲○
    被      告  乙○○
    選任辯護人  林復華
                吳文豐
右自訴人因被告背信等案件，不服臺灣高雄地方法院八十八年度自字第四０八號中華
民國八十八年九月七日第一審判決，提起上訴，經臺灣高等法院高雄分院於民國八十
八年十一月三十日以八十八年度上易字第二一七０號判決發回更審，本院判決如左：
    主  文
乙○○無罪。
    理  由
一、自訴意旨如附件自訴狀所載。
二、按犯罪事實應依證據認定之，無證據不得推定其犯罪事實，刑事訴訟法第一百五
    十四條定有明文。又認定不利於被告之事實，須依積極證據，苟積極證據不足為
    不利於被告事實之認定時，即應為有利於被告之認定，更不必有何有利之證據（
    最高法院三十年上字第八一六號判例參照）。自訴人認被告乙○○涉有背信、侵
    占罪嫌，係以被告取得自訴人投資款新台幣二百萬元，除經營原投資之龍興金銀
    貿易有限公司外，未經自訴人同意，又擅自經營友聯財務管理顧問有限公司，並
    於友聯財務管理顧問有限公司結束營業後，即潛逃出境為據。惟訊據被告堅決否
    認有背信等犯行，辯稱：伊只拿到甲○一百一十萬元，一開始是以訂金四十萬元
    頂下龍興公司，後來無法付尾款，訂金被沒收，之後又以七十萬元訂金頂下友聯
    公司，甲○也知道，還叫金廷亞到公司上班，後來因資金不夠，且發生財務糾紛
    ，七十萬元的訂金才被沒收等語。經查：
  (一)、自訴人固一再指稱其交付二百萬元與被告，並於其告訴被告詐欺案（台灣高雄
      地方法院檢察署八十年度偵緝字第一九二號案、本院八十七年度易緝字第三三
      七號案）中，提出證人梁鳳山、宋雨青為證，惟其二人僅能證明確曾各借款一
      百萬元與自訴人，並未能證明自訴人交付多少款項與被告充當投資款，此有本
      院八十七年度易緝字第三三七號刑事判決書附卷可憑，則自訴人所交付之投資
      款是否為二百萬元，即非無疑。
  (二)、自訴人投資之目的，係為經營期貨業務，且被告第一次經營之龍興金銀貿易有
      限公司，確實從事期貨業務，並為自訴人投資當時所欲頂下之公司，此為自訴
      人所自承（見八十九年五月二十六日審判筆錄），顯見被告經營龍興金銀貿易
      有限公司，係依其與自訴人之投資約定。
  (三)、被告所經營之第二家公司友聯財務管理顧問有限公司，亦從事期貨業務，此為
      自訴人所是認，顯與自訴人投資之目的相符，且自訴人亦指示其友人金廷亞至
      友聯財務管理顧問有限公司上班，金廷亞並因此在該公司擔任行政工作，此為
      自訴人所自承，並經金廷亞於前開詐欺案中證述明確，則依上情，自訴人若不
      同意被告以其投資款經營友聯財務管理顧問有限公司，豈有指示其友人金廷亞
      前去上班之理，顯見自訴人已默示同意被告經營友聯財務管理顧問有限公司。
  (四)、被告就因經營友聯財務管理顧問有限公司被沒收訂金七十萬元之事實，業經其
      提出友聯財務管理顧問有限公司出具之訂金七十萬元收據、讓渡書影本（附於
      台灣高雄地方法院檢察署八十年度偵緝字第一九二號案卷）為證，復有該公司
      職員張皓昌於前開詐欺案中證稱：公司員工約有十五人、ＡＥ十人等語，顯見
      被告所經營之前開公司規模非小。
三、綜上所述，被告經營龍興金銀貿易有限公司既符合其與自訴人之投資約定，其後
    所經營之友聯財務管理顧問有限公司，又為自訴人所默許，且經營公司本就有成
    本支出，復又賺賠不定，自難以經營之結果為虧損，或收益不如預期，即認被告
    有背信或侵占罪嫌。此外，復查無其他積極證據足證被告有何背信等犯行，不能
    證明被告犯罪，依法應為無罪之諭知。
據上論斷，應依刑事訴訟法第三百四十三條、第三百零一條第一項，判決如主文。
中      華      民      國    八十九    年      六      月      九      日
                                  臺灣高雄地方法院刑事第一庭
                                      法  官    曾  逸  誠
右正本證明與原本無異。
如不服本判決，應於判決送達後十日內，向本院提出上訴狀。
                                      書記官    許玉城
中    華    民    國      八十九      年      六      月      九      日


司法院資訊處製作；財團法人民間司法改革基金會備份。
